【裁判字號】    97,簡上,1455
【裁判日期】    980710
【裁判案由】    詐欺
【裁判全文】
臺灣板橋地方法院刑事判決            97年度簡上字第1455號
上  訴  人
即  被  告  甲○○
                      樓
            丙○○
                      樓
上二人共同
選任辯護人  蔡鎮隆  律師
上列被告等因詐欺案件，不服本院於民國97年11月20日以97年度
簡字第8850號所為第一審刑事簡易判決（偵查案號：97年度偵字
第24175 、24315 號），提起上訴，經本院管轄第二審合議庭審
理，判決如下：
    主  文
上訴均駁回。
丙○○緩刑貳年。
    事實及理由
一、本案經本院審理結果，認原審以上訴人即被告甲○○、賴秀
    英2 人均係犯幫助詐欺罪，引用刑事訴訟法第449 條第1項
    前段、第3 項、第454 條第2 項，刑法第399 條第1 項、第
    30條第1 項前段、第2 項、第41條第1 項前段、刑法施行法
    第1 條之1 ，逕以簡易判決處刑，各量處有期徒刑3 月，如
    易科罰金以新臺幣（下同）1 千元折算1 日，其認事用法及
    量刑均無不當，應予維持，除檢察官之聲請簡易判決處刑書
    補充「丙○○前因煙毒案件，經臺灣臺北地方法院以83年度
    訴字第424 號判處有期徒刑3 年確定，並自民國（下同）85
    年3 月11日起算執行，於86年8 月26日假釋付保護管束，至
    88 年2月8 日期滿，假釋未經撤銷，其未經執行之刑，以已
    執行論」；原審判決書主文欄贅載「共同」、事實及理由欄
    贅載「被告甲○○、丙○○就上揭幫助詐欺取財犯行，有犯
    意聯絡及行為分擔，應論以共同正犯（按幫助犯無刑法第28
    條共同正犯之適用）」及論罪法條欄贅載「刑法第28條」外
    ，其餘均引用原審判決書記載之事實、證據及理由（詳如附
    件）。
二、訊據被告甲○○、丙○○2 人均矢口上開犯行，均辯稱：甲○○當時係為應徵工作，始將丙○○所有上開帳戶之存褶影
    本、提款卡、密碼交予「小吳」之男子，伊等不知被害人乙○○、丁○○2 人先後遭施用不實詐術，而各匯款100000元
    及54221 元至其上開帳戶中，旋即遭人提領一空云云。經查
    ：
  (一)被害人乙○○、丁○○2 人先後於上開時地遭該詐欺集團施
    用上開不實詐術，致其等均陷於錯誤後，而各匯款新臺幣（
    下同）100000元、54221 元至被告丙○○上開帳戶中，旋即
    遭人提領一空等情，業據被告2 人於本院審理時均不否認在
    卷，核與被害人乙○○、丁○○2 人於警詢中指述之情節相
    符，復有彰化銀行三和路分行之開戶申請書、交易明細表、
    合作金庫銀行北三重分行之新開戶建檔登錄單、印鑑卡及客
    戶當月份交易資料查詢單、被害人乙○○、丁○○所提出自
    動櫃員機匯款執據各乙紙，在卷可稽，足堪認定。
  (二)雖被告2 人均辯稱被告甲○○係因要應徵工作，經被告丙○○同意後，才提供上開帳戶之存褶影本、提款卡、密碼予「
    小吳」云云，惟衡諸一般常情，被告甲○○若果為應徵上開
    工作，理應係交付其本人所有存褶影本、提款卡及密碼，始
    為合理，且揆諸一般社會上應徵工作時，亦未見有先行交出
    其存褶影本、提款卡、密碼之必要及可能。再按一般於金融
    機構開設存款帳戶暨請領存摺及提款卡，係針對個人身分之
    社會信用而予以資金流通之經濟活動，具有強烈之屬人性格
    ，而金融帳戶為個人理財之工具，申請開設並無任何特殊之
    限制，一般民眾皆得以存入最低開戶金額之方式在不同金融
    機構申請數個存款帳戶使用，乃眾所週知之事實，亦為被告
    所應知，是依一般人之社會經驗，若遇他人不自行向金融機
    構申請存款帳戶，反向他人蒐集金融帳戶使用，乃甚為怪異
    之事，衡情提供帳戶者對於該等帳戶是否係供合法使用，絕
    無不起疑心之理；又以今日社會，利用人頭帳戶供作詐欺犯
    罪工具，迭有所聞，亦經傳播媒體廣為報導，被告對此應無
    不知之理，自可預見收受其金融機構帳戶提款卡及密碼者可
    能利用其所提供之金融機構帳戶供作詐騙他人匯入款項之用
    ，藉由將所得資金存入後再行領出之過程，以達到隱瞞資金
    流向及避免提款行為人身分曝光之目的。茲被告2 人竟將至
    為重要且專屬個人使用之上開帳戶之存褶影本、提款卡、密
    碼交予「小吳」，則被告2 人當時顯均有容認他人利用其上
    開帳戶作為詐欺取財犯罪工具之不確定故意。被告2 人上開
    所辯，顯均係事後卸責之詞，均不足採信。本件被告2 人上
    開犯行均臻明確，應依法論科。
三、原審依刑事訴訟法第449 條第1 項前段、第3 項、第454 條
    第2 項，刑法第399 條第1 項、第30條、刑法第41條第1項
    前段、刑法施行法第1 條之1 第1 項、第2 項前段（按原審
    判決書贅引刑法第28條之共同正犯），予以論罪科刑，經核
    其認事用法並無違誤。至於量刑部分，原審審酌被告2 人提
    供上開帳戶予不法詐欺份子，非但增加被害人尋求救濟之困
    難，亦使不法詐欺份子得以順利掩飾詐欺取財所得財物，復
    參酌被告2 人犯罪手段、所生危害及其等犯罪後之態度等一
    切情狀，各量處有期徒刑3 月，並均諭知易科罰金之標準，
    本院認均核無違法、不當之處。綜上所述，本件被告2 人不
    服原判決，提起本件上訴，惟其空言指摘原判決不當云云，
    揆諸上述，為無理由，應予駁回。惟被告丙○○於犯本罪前
    所受上開有期徒刑3 年之執行完畢已逾5 年以上，且被告丙○○當時係因其夫即被告甲○○之要求，始同意提出上開帳
    戶影本、提款卡、密碼予被告甲○○交予「小吳」，犯罪情
    節尚非重大，是被告丙○○經此教訓，當知所惕勵，應無再
    犯之虞，爰本院認對被告丙○○所宣示之刑，以暫不執行為
    適當，並諭知緩刑2 年，以啟自新。
據上論斷，應依刑事訴訟法第455 條之1 第1 項、第3 項、第36
8 條、第373 條，刑法第74條第1 項第1 款，判決如主文。
本案經檢察官黃筵銘到庭執行職務
中    華    民    國    98    年    7    月    10    日
                  刑事第七庭  審判長法  官  戴嘉清
                                    法  官  陳信旗
                                    法  官  林晏鵬
上列正本證明與原本無異。
不得上訴。
                                    書記官  陳映孜
中    華    民    國    98    年    7     月    10    日
附錄法條：刑法第339條
中華民國刑法第339條
（普通詐欺罪）
意圖為自己或第三人不法之所有，以詐術使人將本人或第三人之
物交付者，處5年以下有期徒刑、拘役或科或併科1千元以下罰金
。
以前項方法得財產上不法之利益或使第三人得之者，亦同。
前二項之未遂犯罰之。


司法院資訊處製作；財團法人民間司法改革基金會備份。
